臺灣高等法院臺中分院刑事判決　　　94年度交上易字第1197號
上　訴　人　臺灣彰化地方法院檢察署檢察官
被　　　告　丙○○
上列上訴人因業務過失傷害案件，不服臺灣彰化地方法院94年度
交易字第45號中華民國94年7月29日第一審判決 （起訴案號：臺
灣彰化地方法院檢察署93年度和警刑字第28615號） ，提起上訴
，本院判決如下：
    主 　　 文
原判決撤銷。
丙○○從事業務之人，因業務上之過失傷害人致重傷，處有期徒
刑柒月。
    事　　  實
一、丙○○以駕駛大貨車為其主要業務，乃從事駕駛業務之人，
    於民國93年6月17日14時15分許，駕駛車牌號碼5G－517號自
    用大貨車，沿彰化縣和美鎮○○路由東往西方向行駛，行經
    該鎮○○路與和頭路639 巷口前，原應注意汽車行駛時，駕
    駛人應注意車前狀況，並隨時採取必要之安全措施；且行經
    無號誌之交岔路口，應減速慢行，作隨時停車之準備。又該
    路段速限為40公里，而當時天候晴、有日間自然光線、柏油
    路面乾燥無缺陷、無障礙物、視距良好，又無其他不能注意
    之情事，竟疏於注意，未留意前方及交岔路口車輛之動態，
    猶貿然以時速50公里之速度超速行駛，適有乙○○騎乘 NOI
    －677 號重型機車，沿該鎮○○路由南向北方向行駛，迨丙
    ○○見狀煞避不及，致其大貨車前車頭撞及乙○○騎乘之重
    型機車右側車身，乙○○因而人車倒地，受有第五級肝損傷
    、低血容積性休克、右側肺挫傷、右側一─三肋骨骨折合併
    血胸、右側二─四蹠股骨折、成人呼吸窘迫、急性腎衰竭、
    敗血症、肝膿瘍及腹膜後腔膿瘍、膽道出口滲漏、脂漏性皮
    膚炎、低蛋白血症、肝炎、脾腫大、總膽管破裂、右側肺擴
    張不全、敗血性休克等傷害，前後手術清創二次，經過急診
    手術及加護病房之處置，共住院六個月。未來仍有可能復發
    肝膿瘍的嚴重併發症之重傷害。丙○○於肇事後未被有偵查
    犯罪職權之機關或公務員發覺前，親自以電話報警處理，並
    主動向到場了解車禍事故之員警自首為肇事者及陳述肇事經
    過，接受裁判。
二、案經被害人訴由彰化縣警察局和美分局移送台灣彰化地方法
    院檢察官偵查起訴。
    理  　　由
一、被告丙○○對於右揭過失傷害犯行，坦白承認；核與告訴人
    告訴人乙○○於警詢、偵查指述情節相符；並有告訴人乙○
    ○之財團法人彰化基督教醫院診斷書二紙、道路交通事故現
    場圖、道路交通事故調查報告表(一)、(二)、照片十二張、彰化
    縣警察局道路交通事肇事人自首情形紀錄表一份附卷可憑。
    告訴人因本件傷害，前後手術清創二次，經過急診手術及加
    護病房之處置，共住院六個月，未來仍有可能復發肝膿瘍的
    嚴重併發症，有財團法人彰化基督教醫院94年11月16日九十
    四彰基病歷字第094110061 號函可憑，足認告訴人所受之傷
    害，已達重傷之程度。
二、按汽車駕駛人原於汽車行駛時，應注意車前狀況，並隨時採
    取必要之安全措施；且行經無號誌之交岔路口，應減速慢行
    ，作隨時停車之準備，並注意依照速限行車。肇事地點為未
    設號誌之交岔路口，該路段速限為40公里。而當時天候晴、
    有日間自然光線、柏油路面乾燥無缺陷、無障礙物、視距良
    好，又無其他不能注意之情事，被告竟疏於注意，未留意前
    方及交岔路口車輛之動態，猶貿然以逾時速50公里之速度沿
    和頭路西向行駛；適乙○○騎乘機車沿北庭路北向行駛，亦
    疏未注意行經無號誌之交岔路口時，應減速慢行作隨時停車
    之準備，被告之小貨車因而撞及告訴人所駕機車，告訴人因
    而受傷。被告之過失行為與告訴人之受有重傷害，有相當因
    果關係。應依法論科。
三、被告以駕駛大貨車為其主要業務，乃從事駕駛業務之人，業
    據被告陳明在卷，故核其所為，係犯刑法第284條第2項後段
    之業務過失致重傷害罪。被告於偵查犯罪之員警知悉犯罪行
    為人前即自行以電話報警處理，並留待現場向警方自首而接
    受裁判，亦經被告陳述明確，且有彰化縣警察局道路交通事
    故肇事人自首情形紀錄表一份附卷可按，應依刑法第62條前
    段之規定減輕其刑。原審法院認被告係成立業務過失致普通
    傷害罪，認事未洽。又告訴人所受之傷害已達重傷害之程度
    ；且被告未與告訴人達成和解，賠償損害。檢察官以原審判
    決量處有期徒刑五月，量刑過輕，其上訴為有理由。應由本
    院將原審判決撤銷改判。爰審酌告訴人所受傷害程度，對車
    禍之發生亦與有過失，及被告迄今仍未能與告訴人達成和解
    ，賠償損害，兼衡被告肇事後即刻下車處理，犯罪後坦承犯
    行，態度良好等一切情狀，量處如主文所示之刑。
據上論斷，應依刑事訴訟法第369條第1項前段、第364條、第299
條第1項前段，刑法第284條第2項後段、第62 條前段，罰金罰鍰
提高標準條例第1條前段，判決如主文。
本案經檢察官甲○○到庭執行職務。
中　　華　　民　　國　　94　　年　　12　　月　　29　　日
              刑事第九庭  審判長法　官　陳　筱　珮
                                法　官　康　應　龍
                                法　官　趙　春　碧
上列正本證明與原本無異。
不得上訴。
                                書記官　胡　美　娟
中　　華　　民　　國　　95　　年　　1 　　月　　2 　　日
附錄本判決論罪科刑法條：
中華民國刑法第284條第2項：
從事業務之人，因業務上之過失傷害人者，處一年以下有期徒刑
、拘役或一千元以下罰金，致重傷者，處三年以下有期徒刑、拘
役或二千元以下罰金。
　　　　　　　　　　　　　　　　　　　　　　　　　　　Ｒ
